臺灣基隆地方法院刑事判決　　　　　　　 94年度易字第236號
公　訴　人　臺灣基隆地方法院檢察署檢察官
被　　　告　己○○
上列被告因竊盜案件，經檢察官提起公訴（94年度偵字第914號）
，被告於準備程序進行中，就被訴事實為有罪之陳述，經告知其
簡式審判程序之旨，並聽取公訴人及被告之意見後，經本院合議
庭裁定由受命法官獨任進行簡式審判程序，判決如下：
    主  文
己○○共同連續攜帶兇器竊盜，累犯，處有期徒刑壹年貳月。
    事  實
一、己○○前於民國81年間，因違反麻醉藥品管理條例案件，經
    臺灣士林地方法院判處有期徒刑6月，緩刑2年確定，嗣於82
    年間，又因違反麻醉藥品管理條例等案件，經同法院判處有
    期徒刑6年10月確定，前開緩刑經撤銷後接續執行，於89年5
    月25日假釋付保護管束期滿，未經撤銷假釋，其未執行之刑
    以已執行論而執行完畢；另其於93年間，復因加重竊盜案件
    ，經本院於93年6月11日判處有期徒刑8月，甫於93年7月27
    日確定（現在執行中）。詎其猶不知悔改，因缺錢購買毒品
    ，竟基於意圖為自己不法所有之概括犯意，並獨自或分別與
    林天來（由本院另案審理）、戊○○（由本院另以簡易判決
    處刑）基於共同意圖為自己不法所有之犯意聯絡，連續為以
    下之竊盜犯行：
  (一)於93年8月中旬某日零時許，與林天來一同前往臺北縣平溪
    鄉望古村石灼坑11號旁倉庫內，徒手竊取庚○○所有置於該
    倉庫內之鐵軌6枝，得手後持至不詳地點販賣，二人各分得
    新臺幣（下同）1,000餘元。
  (二)於同年8月間某日零時許，獨自在上述望古村望古坑13 號前
    ，徒手竊取甲○○所有置於該地點之白鐵水管及彎頭共10枝
    ，得手後置於其車內，嗣為林天來取走。
  (三)於同年9月中旬某日間，獨自臺北縣汐止市○○○路、汐平
    路之高架橋下，以自備之鎖匙竊取丙○○所有未懸掛車牌之
    自用小客貨車一部（引擎號碼Ｘ0000000C、車牌號碼DS－08
    21號），得手後懸掛所有之車牌號碼DN－6648號（起訴書誤
    載為DN－668）車牌供己代步使用。
  (四)於同年9月30日凌晨3時許，與戊○○一同前往在臺北縣平溪
    鄉南山村粗坑1之6號，由戊○○把風，己○○則持其所有客
    觀上足對人之生命、身體造成危險可供兇器使用之鐵鑽1支
    ，著手竊取上址乙○○所有之電動鐵捲門，得手後將所使用
    之鐵鑽留於現場，並由己○○於當日駕駛上開竊得之自用小
    客貨車，將該電動鐵捲門載運至臺北縣汐止市○○○路442
    巷3號，以7,000元之代價售與立鴻紙業有限公司，並將所得
    贓款其中2,000元分與戊○○。
  (五)於同年10月5日中午某時，獨自在臺北縣平溪鄉平湖村大厝
    13號前，徒手竊取丁○○所有之白鐵大門一扇。得手後，即
    於同日駕駛上開竊得之上開自用小客貨車載運所竊之白鐵大
    門，前往上址立鴻紙業有限公司，以1,000多元之代價售與
    該公司。嗣於同年10月6日晚間11時40分許，己○○駕駛上
    開竊得之車輛，行經臺北縣汐止市○○路137巷巷口，為警
    攔查而查獲。
二、案經臺北縣政府警察局瑞芳分局報請臺灣士林地方法院檢察
　　署呈請臺灣高等法院檢察署移轉及臺北縣政府警察局瑞芳分
　　局報告臺灣基隆地方法院檢察署檢察官偵查起訴。
    理  由
一、本件被告己○○所犯者非為死刑、無期徒刑、最輕本刑為3
    年以上有期徒刑之罪或高等法院管轄第一審案件，其於準備
    程序進行中，先就被訴事實為有罪之陳述，經告知其簡式審
    判程序之旨，並聽取公訴人及被告之意見後，本院依刑事訴
    訟法第273條之1第1項之規定，裁定由受命法官獨任進行簡
    式審判程序，合先敘明。
二、上揭事實，業據被告己○○於警訊、偵查及本院準備程序、
    審理時供承不諱，核與共犯林天來於警訊及偵查、共犯戊○○於本院訊問時供述之共同行竊之情節相符，並核與被害人
    即證人庚○○、乙○○於警訊指訴及偵查證述；被害人甲○○、黃慶瑞、乙○○、丁○○於警訊時指訴遭竊之情形吻合
    ，復有被害人丙○○立具之臺北縣政府警察局贓物認領保管
    單、被害人甲○○立具之贓物認領保管單各1紙、現場及銷
    贓場所照片18幀、車輛車牌失竊作業─查獲車輛認可資料1
    紙在卷可稽，堪認被告之自白與事實相符。本案事證明確，
    被告犯行已堪認定，應依法論科。
三、查鐵鑽係鐵質之鈍器，如持之攻擊人體，將造成嚴重危害，
    係客觀上足以對人之生命、身體構成危險之兇器，被告攜帶
    鐵鑽為事實欄(四)所載之竊盜犯行，核其此部分所為，係犯刑
    法第321條第1項第3款之攜帶兇器竊盜罪；事實欄其餘部分
    所為，則係犯刑法第320條第1項之竊盜罪。其與林天來就事
    實欄所載(一)部分、與戊○○就事實欄所(四)部分之竊盜犯行，
    有犯意聯絡及行為分擔，應分別論以共同正犯。又其先後多
    次竊盜、加重竊盜犯行，時間緊接，觸犯構成要件相同之罪
    名，顯係基於概括犯意反覆為之，為連續論，應論以一攜帶
    兇器竊盜罪，並依法加重其刑。末查被告有如事實欄所述之
    犯罪科刑及刑之執行，有臺灣高等法院被告全國前案紀錄表
    在卷可按，其於有期徒刑執行完畢後，5年以內再犯本件最
    重本刑有期徒刑以上之罪，為累犯，應依刑法第47條之規定
    ，遞加重其刑。爰審酌被告正值壯年，不思努力以正當方法
    賺取金錢，且其前已因竊盜案件，經本院判處有期徒刑8月
    ，甫於93年7月27日確定，猶不知悛悔，僅因缺錢購買毒品
    ，即再度竊取他人財物，其惡性非輕，並審酌其竊得財物價
    值、對被害人財產法益造成之損害，暨其犯後坦承犯行之態
    度等一切情狀，量處如主文所示之刑，以示懲儆。至被告所
    有供本案犯罪所用之鐵鑽及自備鑰匙，並未扣案，復無證據
    證明該等物品現尚存在，為免日後執行之困難，爰不予宣告
    沒收。
四、據上論斷，應依刑事訴訟法第273條之1第1項、第299條第1
    項前段，刑法第28條、第56條、第321條第1項第3款、第47
    條，判決如主文。
本案經檢察官黃鴻達到庭執行職務。
中　　華　　民　　國　　94　　年　　7 　　月　　29　　日
                  刑事第三庭法  官  王美婷
以上正本證明與原本無異。
對於本件判決如有不服，應於收受送達後10日內，向本院提出上
訴書狀，上訴於臺灣高等法院，並按他造當事人之人數附具繕本
。
中　　華　　民　　國　　94　　年　　7 　　月　　29　　日
                            書記官  劉珍珍
附錄論罪法條：
中華民國刑法第321條第1項第3款：
犯竊盜罪而有左列情形之一者，處6月以上、5 年以下有期徒刑
：
三攜帶兇器而犯之者。
